臺灣新北地方法院民事裁定
                                     110年度訴字第2697號
原      告  安泰商業銀行股份有限公司

法定代理人  丁予康  
訴訟代理人  張家銘  


被      告  戴勢錡

            戴世鈿


上列當事人間請求撤銷遺產分割協議等事件，本院裁定如下：  
    主  文
原告應於裁定送達後五日內補繳裁判費用新臺幣參萬肆仟貳佰陸
拾肆元，並補正如附表所示不動產之土地及建物登記第一類謄本
暨其異動索引，逾期不補正，即駁回起訴。
    理  由
一、按訴訟標的之價額，由法院核定；核定訴訟標的之價額，以
    起訴時之交易價額為準；無交易價額者，以原告就訴訟標的
    所有之利益為準；以一訴主張數項標的者，其價額合併計算
    之。但所主張之數項標的互相競合或應為選擇者，其訴訟標
    的價額，應依其中價額最高者定之，民事訴訟法第77之1條
    第1項、第2項、第77之2條第1項定有明文。又債權人主張債
    務人詐害其債權，依民法第244條規定提起撤銷詐害行為之
    訴者，債權人行使撤銷權之目的，在使其債權獲得清償，故
    應以債權人因撤銷權之行使所受利益為準，原則上以債權人
    主張之債權額，計算其訴訟標的價額；如被撤銷法律行為標
    的之價額低於債權人主張之債權額時，則以該被撤銷法律行
    為標的之價額計算（最高法院97年度第1次民事庭會議決議
    、99年度台抗字第222號裁定意旨參照）。復按債權人代位
    債務人對於第三債務人起訴，代位權僅為債權人對於債務人
    與第三債務人間之權利義務關係，非構成訴訟標的之事項。
    計算其訴訟標的價額，應就債務人與第三債務人間之權利義
    務關係定之（最高法院93年度台抗字第696號民事裁定意旨
    參照）。末按原告之訴有起訴不合程式或不備其他要件之情
    形者，依其情形可以補正，經審判長定期間命其補正而不補
    正者，法院應以裁定駁回之，民事訴訟法第249條第1項第6
    款規定甚明。
二、經查，本件原告提起本件訴訟未提出如附表所示不動產（下
    稱系爭不動產）之土地及建物登記第一類謄本暨其異動索引
    ，且未據繳納裁判費，起訴程序已有欠缺，應予補正。次查
    ，本件原告起訴主張被告戴勢錡積欠原告新臺幣（下同）8
    萬7,507元本息（下稱系爭借款債權），但與被告戴世鈿協
    議由戴世鈿繼承系爭不動產，有害原告債權，故聲明：㈠被
    告戴世鈿就被繼承人戴林柿所遺之系爭不動產所為遺產分割
    協議債權行為，以及民國108年3月18日以分割繼承為登記原
    因之所有權移轉登記應予塗銷。㈡系爭不動產應予分割並由
    被告等人按應繼分比例分別共有等語。揆諸首揭意旨，本件
    訴之聲明㈠分割遺產登記部分，應以原告因本件訴訟所得受
    有之利益與系爭借款債權相比，以核定適當之訴訟標的價額
    ，又依本院依職權查詢鄰近且屋齡與系爭不動產相當之不動
    產交易價額為每平方公尺新臺幣（下同）14萬9,756元，有
    內政部不動產交易實價查詢結果在卷可稽。從而，系爭不動
    產之價額為654萬4,337元【計算式：43.7平方公尺×14萬9,7
    56元＝654萬4,337元，元以下四捨五入】，是本件訴之聲明㈠
    之訴訟標的價額應以原告所主張之債權為8萬7,507元為當；
    訴之聲明㈡代位分割遺產部分，系爭不動產價格為654萬4,33
    7元，已如前述，被告戴勢錡之應繼分為2分之1，有繼承系
    統表可按，是本件訴之聲明㈡之訴訟標的價額應核算為327萬
    2,169元（元以下四捨五入），從而，本件訴訟標的價額應
    核定為335萬9,676元【計算式:8萬7,507元＋327萬2169元＝33
    5萬9,676元】，應徵第一審裁判費3萬4,264元（參萬肆仟貳
    佰陸拾肆元）。茲依前揭法律規定，限原告於5日內向本院
    補正上開事項，逾期未補，即駁回起訴，特此裁定。
三、依前揭規定，裁定如主文所示。
中　　華　　民　　國　　110 　年　　12　　月　　27　　日
                  民事第五庭  法　官　王  廷
以上正本證明與原本無異。
如不服本裁定關於核定訴訟標的價額部分，應於送達後10日內向
本院提出抗告狀，並繳納抗告費新臺幣1,000 元；其餘關於命補
繳裁判費部分，不得抗告。
中　　華　　民　　國　　110 　年　　12　　月　　27　　日
                                書記官　張雅筑
附表：

編號 種類  所在地或名稱                權利範圍          面積（平方公尺）  1.    土地      新北市○○區○○段000地號                              1/2                                47                                2.    建物      新北市○○區○○段0000○號                            全部                              43.7